【裁判字號】    98,易,104
【裁判日期】    980729
【裁判案由】    違反政府採購法
【裁判全文】
臺灣澎湖地方法院刑事判決               98年度易字第104號
公  訴  人  臺灣澎湖地方法院檢察署檢察官
被      告  丙○○
            丁○○○
被      告  光揚工程股份有限公司
法定代理人  丁○○○
被      告  光欣營造有限公司
法定代理人  甲○○
上四人共同
選任辯護人  盧世欽律師
被      告  乙○○
選任辯護人  賴玉山律師
            洪瑞悅律師
上列被告因違反政府採購法案件，經檢察官提起公訴（97年度偵
字第931號），聲請改依協商程序而為判決，本院判決如下：
    主     文
丁○○○共同犯政府採購法第八十七條第五項後段之妨害投標罪
，累犯，處有期徒刑肆月，如易科罰金，新臺幣壹仟元折算壹日
，減為有期徒刑貳月，如易科罰金，以新臺幣壹仟元折算壹日。
又共同犯政府採購法第八十七條第五項後段之妨害投標罪，累犯
，處有期徒刑伍月，如易科罰金，新臺幣壹仟元折算壹日。應執
行有期徒刑陸月，如易科罰金，以新臺幣壹仟元折算壹日。
丙○○共同犯政府採購法第八十七條第五項後段之妨害投標罪，
處有期徒刑參月，如易科罰金，新臺幣壹仟元折算壹日，減為有
期徒刑壹月又拾伍日，如易科罰金，以新臺幣壹仟元折算壹日。
又共同犯政府採購法第八十七條第五項後段之妨害投標罪，處有
期徒刑參月，如易科罰金，新臺幣壹仟元折算壹日。應執行有期
徒刑肆月，如易科罰金，以新臺幣壹仟元折算壹日，緩刑貳年，
並應向國庫支付新臺幣拾萬元。
乙○○犯政府採購法第八十七條第五項前段之妨害投標罪，處有
期徒刑陸月，如易科罰金，以新臺幣壹仟元折算壹日，減為有期
徒刑參月，如易科罰金，以新臺幣壹仟元折算壹日。又犯政府採
購法第八十七條第五項前段之妨害投標罪，處有期徒刑參月，如
易科罰金，以新臺幣壹仟元折算壹日。應執行有期徒刑伍月，如
易科罰金，以新臺幣壹仟元折算壹日，緩刑貳年，並應向公庫支
付新臺幣拾伍萬元。
光揚工程股份有限公司之代表人，因執行業務犯政府採購法第八
十七條第五項後段之罪，處罰金新臺幣陸萬元，減為罰金新臺幣
參萬元。光揚工程股份有限公司之代表人，因執行業務犯政府採
購法第八十七條第五項後段之罪，處罰金新臺幣陸萬元。應執行
罰金新臺幣捌萬元。
光欣營造有限公司之從業人員因執行業務，犯政府採購法第八十
七條第五項後段之罪，處罰金新臺幣捌萬元。
    事實及理由
一、本件犯罪事實、證據及應適用法條，除補充：被告等人業
    已自白犯行。被告丁○○○、丙○○就兩次違反政府採購
    法之犯行，均有犯意聯絡及行為分擔，均為共同正犯。又被
    告丁○○○、丙○○、乙○○分別於96年1月5日、96年7月
    19 日，各所犯之違反政府採購法第87條第5項前後段等犯行
    ，犯意不同，應予分論併罰。被告光揚工程股份有限公司（
    下稱光揚公司）亦因其代表人即被告丁○○○兩次犯政府採
    購法第87條第5項前段之罪，應各依同法第92條規定，各處
    以新臺幣（下同）100萬元以下之罰金刑，且分論併罰。
    被告丁○○○曾因偽造文書等案件，經法院判處應執行有期
    徒刑1年6月，甫於94年12月15日縮刑期滿執行完畢，有臺灣
    高等法院被告前案紀錄表在卷可稽，其受有期徒刑之執行完
    畢後，5年內故意再犯本件有期徒刑以上之罪，均為累犯，
    均各應依刑法第47條第1項之規定加重其刑。另被告丁○○○、丙○○、乙○○、光揚公司，就妨害「望安鄉將軍納
    骨塔」工程投標部分犯行，犯罪時間在96年4月24日以前，
    且所犯之罪，合於減刑條件，爰各依中華民國96年罪犯減刑
    條例第2條第1項第3款、第7條規定，均減為如主文所示之刑
    ，及定其應執行之刑，並就被告丁○○○、丙○○、乙○○
    部分，諭知易科罰金折算標準。另被告乙○○未曾因故意
    受有期徒刑以上刑之宣告，被告丙○○前曾受有期徒刑以上
    刑之宣告，執行完畢後5年以內未曾因故意犯罪受有期徒刑
    以上刑之宣告，有臺灣高等法院被告前案紀錄表附卷可憑，
    其等因一時失慮，致罹刑章，且犯後均坦承犯行，頗有悔意
    ，諒其經此偵審程序，當知所警惕，應無再犯之虞，本院認
    為其等所受之宣告刑，以暫不執行為適當，爰均宣告緩刑2
    年，並各命向國庫支付如主文所示之款項，以啟自新外，餘
    均引用附件起訴書之記載。
二、本件經檢察官與受辯護人協助之被告於審判外達成協商之合
    意，且被告已認罪，其合意內容為：被告丁○○○願受有期
    徒刑6月之處罰；被告丙○○願受有期徒刑4月，緩刑2年，
    支付國庫10萬元之處罰；被告乙○○願受有期徒刑5月，緩
    刑2年，支付國庫15萬元；被告光揚公司、光欣公司各科8萬
    元罰金之處罰。經查，上開協商合意並無刑事訴訟法第455
    條之4第1項所列情形之一，檢察官聲請改依協商程序而為判
    決，本院爰不經言詞辯論，於協商合意範圍內為協商判決。
三、依刑事訴訟法第284條之1、第455條之4第2項、第455條之8
    、第454條第2項，政府採購法第87條第5項、第92條，刑法
    第11條前段、第28條、第47條第1項、第51條第5款、第7款
    、第41條第1項前段、第74條第1項第1款、第2款、第2項第4
    款，中華民國九十六年罪犯減刑條例第2條第1項第3款、第7
    條，判決如主文。
四、本判決除有刑事訴訟法第455條之4第1項第1款、第2款、第
    4款、第6款、第7款所定情形之一，或違反同條第2項規定者
    外，不得上訴。
中    華    民    國    98    年    7    月    29    日
                         刑事庭  法  官  李宛玲
以上正本證明與原本無異。
本判決除有刑事訴訟法第455條之4第1項第1款、第2款、第4款、
第6款、第7款所定情形之一，或違反同條第2款規定者外，不得
上訴。
如有得上訴之情形，應於收受判決後10日內向本院提出上訴書狀
，並應敘述具體理由；其未敘述上訴理由者，應於上訴期間屆滿
後20日內向本院補提理由書（均須按他造當事人之人數附繕本）
「切勿逕送上級法院」。
中    華    民    國    98    年    7    月    29    日
                                 書記官  劉竹苞
論罪法條：
政府採購法第87條第5項：第1項、第3項及第4項之未遂犯罰之。

司法院資訊處製作；財團法人民間司法改革基金會備份。
